智慧財產及商業法院民事裁定  
111年度民著抗字第3號
抗  告  人  英丰寶資訊股份有限公司


法定代理人  陳夙蓮              
代  理  人  王仁君律師
            洪振盛律師   
            黃仁宜律師   
相  對  人  安泰商業銀行股份有限公司


兼  法  定
代  理  人  丁予康              
共同代理人  陳鵬光律師   
            曾毓君律師   
上列抗告人因與相對人間侵害著作權有關財產權爭議等事件，對
於中華民國111年1月25日本院111年度民著訴字第6號所為裁定，
提起抗告，本院裁定如下：
    主  文
原裁定廢棄。
    理  由
一、本院111年度民著訴字第6號抗告人與相對人間侵害著作權有
    關財產權爭議等事件（下稱本案），抗告人依雙方簽訂之「
    數位金融服務平台3.0-第一階段系統建置（採購）暨軟體授
    權合約書」（下稱系爭合約書），交付「數位金融服務平台
    3.0第一階段」（下稱系爭軟體）予相對人，相對人未經系
    爭軟體著作財產權人即抗告人之同意，擅自增修系爭軟體，
    侵害抗告人改作權，依著作權法第84條、第88條及公司法第
    23條規定，請求排除侵害及損害賠償等情。相對人則以抗告
    人起訴核心事實屬於兩造間基於系爭合約書所生之民事上權
    利義務爭議，系爭合約書第23條有合意由臺灣臺北地方法院
    （下稱臺北地院）管轄之約定，依民事訴訟法第24條規定，
    聲請移送管轄。本院原審乃裁定本案移送臺北地院。抗告人
    不服，提起本件抗告。
二、抗告意旨略以：
　　抗告人起訴主張之核心事實為相對人侵害抗告人專有之電腦
    程式著作改作權，並非基於系爭合約書為主張，且系爭合約
    書第23條約款並無排他效力，本院對本案有優先管轄權，抗
    告人之程序選擇權應予尊重，原裁定實有違誤，為此提起抗
    告，請求廢棄原裁定等語。
三、依智慧財產及商業法院組織法第3條第1款、智慧財產案件審
    理法第7條、智慧財產案件審理細則第2條第3款㈠之規定，本
    院對於侵害智慧財產權有關財產權爭議事件具有管轄權。又
    管轄權之有無，應依原告主張之事實，按諸法律關於管轄之
    規定而為認定，與其請求之是否成立無涉（最高法院101年
    度台抗字第529號民事裁定要旨參照）。
四、經查：
　㈠系爭合約書係關於數位金融服務平台系統建置及軟體授權合
    約，其中第23條後段約定：如因本合約致生任何爭議時，雙
    方同意以臺北地院為第一審管轄法院等文，係兩造就系爭合
    約書爭議之合意管轄約定，此有系爭合約書附於本案案卷可
    稽（本案卷第44至83頁）。
　㈡本案依抗告人起訴狀、抗告狀及抗告補充理由狀意旨，抗告
    人係以雙方系爭合約書就系爭軟體之相關約定及履約狀況為
    背景事實，主張相對人未經抗告人同意，擅自增修系爭軟體
    ，侵害抗告人專有之著作改作權，依著作權法第84條、第88
    條及公司法第23條等規定，請求排除侵害及損害賠償（本案
    卷第13至19頁，本院卷第16至18頁、第44至45頁），抗告人
    係以侵權行為法律關係而非合約爭議為本案主張。
  ㈢相對人以抗告人起訴主張相對人依系爭合約書僅取得系爭軟
    體之永久使用權，相對人未經同意新增、修改系爭軟體，侵
    害抗告人著作財產權等情，其核心事實屬於兩造間基於系爭
    合約書所生之民事上權利義務之爭議，抗辯本案有系爭合約
    書第23條合意管轄約定之適用云云（本院卷第64頁），與抗
    告人前揭主張及請求意旨不同，抗告人在本案訴訟是否係就
    兩造間系爭合約書所生爭議而為主張，容有疑義，原審依相
    對人聲請，裁定本案移送臺北地院，自有未洽，抗告意旨指
    摘原裁定不當，聲明廢棄，非無理由，爰將原裁定廢棄，發
    回原審更為適法處理。
五、據上論結，本件抗告為有理由，爰裁定如主文。　
中　　華　　民　　國　　111 　年　　3 　　月　　29　　日
　　                      智慧財產第一庭
　　                        審判長法  官　李維心
　　　　　　　　　　　　　　　　　法  官　蔡如琪
　　　　　　　　　　　　　　　　　法  官　陳端宜
以上正本係照原本作成。
本裁定除以適用法規顯有錯誤為理由外，不得再抗告。如提起再
抗告，應於收受後10日內委任律師為代理人向本院提出再抗告狀
，並繳納再抗告費新臺幣１千元。
中　　華　　民　　國　　111 　年　　3 　　月　　29　　日
　　　　　　　　　　　　　　　    書記官　吳祉瑩